臺灣宜蘭地方法院刑事裁定　　　　　　　 94年度簡抗字第1號
　　抗　告　人
　　即　原　告　甲○○
　　被　　　告　乙○○
上列抗告人因請求損害賠償案件，不服本院宜蘭簡易庭94年6月2
0日裁定（94年度宜簡附民字第5號），提起抗告，本院裁定如下
：
    主  文
抗告駁回。
    理  由
一、按因犯罪而受損害之人，於刑事訴訟程序得附帶提起民事訴
    訟，對於被告及依民法負賠償責任之人，請求回復其損害；
    提起附帶民事訴訟，應於刑事訴訟起訴後第二審辯論終結前
    為之。但在第一審辯論終結後提起上訴前，不得提起。民事
    訴訟法第487條第1項、第488條分別定有明文。又刑事簡易
    程序不經言詞辯論程序，應以其裁判日期為言詞辯論終結日
    期。
二、查本件被告乙○○被訴傷害案件，業經本院於民國94年4月2
    7日以94年宜簡字第98號刑事判決判處拘役30日，有該裁判
    書在卷可參。原告遲至94年4月28日始向本院提起附帶民事
    訴訟，有原告所提出之刑事附帶民事狀上本院收文章在卷可
    查。
三、惟查，刑事訴訟法之「簡易程序」，係法院簡易庭逕以簡易
    判決處刑，原無「訴訟」可言。在通常刑事訴訟中，因有訴
    訟程序可資依附，是以隨時可以提起附帶民事訴訟；若在辯
    論終結之後，已無「訴訟」可言，自不得再行提起附帶民事
    訴訟；須待提起上訴後，案件繫屬於第二審時，始有「訴訟
    」程序可資依附，始得再行提起附帶民事訴訟。而在簡易程
    序，刑事簡易案件在法院繫屬中，其簡易程序猶在，自得隨
    時提起附帶民事訴訟；若案件業經判決而終結，已無繫屬，
    自無程序可資依附，已不得提起附帶民事訴訟。是被告於94
    年4月28日始向本院提起附帶民事訴訟，因刑事簡易案件業
    已判決，自無從依附於刑事簡易程序。
四、又查，本件刑事簡易判決業於94年5月30日送達台灣宜蘭地
    方法院檢察署檢察官，未據檢察官提起上訴而確定，有送達
    證書在卷可查。則原告已無從於第二審提起附帶民事訴訟。
    至原告主張因地址整編以致遲緩收到信件、因不識字，且無
    與家人同住，不知有期限、因突發病於台北住院、療養云云
    。然查，在刑事簡易程序，案件既經判決而終結，其案件之
    繫屬已不存在，並無程序可資依附而得提起附帶民事訴訟，
    此與判決是否送達當事人而生效力之問題，並無關聯，原告
    自不得以收送判決送達延誤之問題而認其尚得提起附帶民事
    訴訟。綜上，原審以本件原告於原審刑事簡易判決前仍未提
    起附帶民事訴訟，且刑事訴訟部分於上訴期間中因檢察官未
    提起上訴業已確定，認原告所提起之附帶民事訴訟於法尚有
    未合，應予駁回，自屬合法。原告之抗告為無理由，應予駁
    回。爰依刑事訴訟法第408條第1項前段，裁定如主文。
中    華    民    國    94    年    8     月    9     日
                    刑事第二庭  審判長法  官  林明山
                                      法  官  李毓華
                                      法  官  謝佩玲
以上正本證明與原本無異。
不得再抗告。
                                      書記官  藍友隆
中    華    民    國    94    年    8     月    11    日
